【裁判字號】    97,交聲,25
【裁判日期】    970925
【裁判案由】    交管條例聲異
【裁判全文】
臺灣板橋地方法院交通事件裁定          97年度交聲字第25號
原處分機關  交通部公路總局臺北區監理所
異  議  人
即受處分人  丙○○
上列異議人因違反道路交通管理處罰條例事件，對於原處分機關
於民國96年11月19日所為之北監營裁字第裁40-C00000000號裁決
不服，聲明異議，本院裁定如下：
    主  文
異議駁回。
    理  由
一、異議意旨略以：異議人丙○○經舉發於民國96年6 月26日下
    午3 時40分許，騎乘車牌號碼CSD-636 號重型機車，行經臺
    北縣板橋市○○○路與重慶路口，有「駕車行經有燈光號誌
    管制之交岔路口闖紅燈」之違規情事，而遭處罰鍰新臺幣4,
    500 元，並記違規點數3 點在案。惟異議人越過停止線時，
    交通號誌僅是黃燈，為免在路中央煞停危及自身安全、妨礙
    交通，才繼續前行，異議人不應遭到處罰。為此對原裁決聲
    明異議，請求撤銷原處分。
二、按汽車（包含機器腳踏車）駕駛人，行經有燈光號誌管制之
    交岔路口闖紅燈者，處新臺幣1,800 元以上5,400 元以下罰
    鍰，並記違規點數3 點，道路交通管理處罰條例第53條第1
    項、第63條第1 項第3 款定有明文。而依違反道路交通管理
    事件統一裁罰基準表所載，倘違規者係騎乘機器腳踏車，且
    逾越應到案期限60日以上，繳納罰鍰或逕行裁決處罰者，即
    應處罰鍰新臺幣4,500 元，並記違規點數3 點。
三、經查，異議人對其於上開時、地騎乘車牌號碼CSD-636 號重
    型機車行經有燈光號誌管制之交岔路口之事實，坦承屬實。
    而異議人斯時有闖紅燈之違規，則經證人即警員甲○○、乙
    ○○到庭證述甚詳。2 名證人在隔離訊問下，所證異議人之
    車行方向、違規方式，暨其等站立位置、交通號誌之時相變
    化、舉發經過，悉相吻合。甲○○所陳：其攔停異議人後，
    異議人原本表示沒有職業，央求不要開單，因其堅持舉發，
    異議人態度始轉為強硬，拒絕簽字，表示要申訴到底等語，
    並與異議人自承未在舉發通知單上簽名之事實相符。此外，
    復有現場圖、現場照片各1 份存卷可供比對。衡情，甲○○
    、乙○○與異議人素不相識，尚無自陷偽證刑責而故意誣指
    異議人違規之理，而2 人所證追逐攔停之經過有其特殊性，
    不易與他件違規混淆，所述內容亦具體、明確，應堪採信。
    異議人辯稱當時交通號誌為黃燈云云，聲明異議之初，指摘
    ：「本人並不曉得該違規事件是如何空穴來風而產生，只知
    年關臨近，員警因業績考核、獎金等……。」云云，前後不
    一，且與上開事證不符，均無足採。異議人有闖紅燈之違規
    ，堪以認定。另異議人經當場舉發後，拒絕簽收舉發通知單
    之事實，業如前述，卷附臺北縣政府警察局舉發違反道路交
    通管理事件通知單註記：「警方當場攔查告發，當事人拒絕
    簽收告發單，警方並告知應於到案日期內至到案處所繳納罰
    鍰。」之內容，與違反道路交通管理事件統一裁罰基準及處
    理細則第11條第1 項第1 款規定之舉發通知單填製方式無違
    ，應視為異議人已收受該舉發通知單。因此，異議人原應於
    96年7 月10日到案，迄收受裁決書後之同年11月28日始提出
    異議，顯逾60日以上。從而，原處分機關依據上述道路交通
    管理處罰條例之規定，參酌違反道路交通管理事件統一裁罰
    基準表所載之裁罰標準予以裁罰，核無違誤。異議人之異議
    為無理由，應予駁回。
四、依道路交通管理處罰條例第87條第2 項、道路交通案件處理
    辦法第19條，裁定如主文。
中    華    民    國    97    年    9     月    25    日
                  交通法庭    法  官  許炎灶
上列正本證明與原本無異。
如不服本裁定，應於裁定送達後5日內向本院提出抗告狀。
                              書記官  屠衛民
中    華    民    國    97    年    9     月    25    日


司法院資訊處製作；財團法人民間司法改革基金會備份。
